【裁判字號】    97,交聲,94
【裁判日期】    970415
【裁判案由】    聲明異議
【裁判全文】
臺灣高雄地方法院交通事件裁定          97年度交聲字第94號
原處分機關  高雄市政府交通局
異  議  人
即受處分人  甲○○
上列異議人因違反道路交通管理處罰條例案件，對於高雄市政府
交通局民國96年12月18日所為之處分（高市交裁字第裁32-ZEC02
3015號）聲明異議，本院裁定如下：
    主  文
原處分撤銷。
甲○○汽車駕駛人，汽車行駛於高速公路，不遵管制規則而未依
標線指示行車，處罰鍰新臺幣參仟元，並記違規點數壹點。
    理  由
一、異議意旨略以：異議人甲○○於民國96年11月8 日15時22分
    許，駕駛車號YX-3245 號自用小貨車，在國道1 號北上363
    公里鼎金交流道處，經照相採證後，為警以異議人行駛高速
    公路未依規定變換車道為由，予以逕行舉發；惟異議人當時
    原係駛入鼎金交流道欲下高速公路，因該交流道塞車，異議
    人又逢內急，不耐等候，乃轉變心意，欲改由下一個交流道
    下高速公路，遂再駛回高速公路，因而壓到白色斜線（即槽
    化線），交通執法者對於塞車路段，應給予駕駛人方便繞道
    之執法空間，為此，爰依法聲明異議，請求撤銷原處分云云
    。
二、按槽化線，用以引導車輛駕駛人循指示之路線行駛，並禁止
    跨越，劃設於交岔路口、立體交岔之匝道口或其他特殊地點
    ，道路交通標誌標線號誌設置規則第171 條第1 項定有明文
    。又汽車行駛於高速公路、快速公路或設站管制之道路，不
    遵使用限制、禁止、行車管制及管理事項之管制規則而有未
    依標誌、標線、號誌指示行車者，處汽車駕駛人新台幣（下
    同）3,000 元以上6,000 元以下罰鍰，並記違規點數1 點，
    道路交通管理處罰條例第33條第1 項第13款、第63條第1 項
    第1 款亦有明定。
三、經查：異議人於96年11月8 日15時22分許，駕駛車號YX-324
    5 號自用小貨車，在國道1 號北上363 公里鼎金交流道處，
    駛入該交流道之出口匝道後，復跨越劃設於該匝道口之槽化
    線，再駛回國道1 號，經照相採證後，為警逕行製單舉發等
    事實，為異議人於異議狀中所自承不諱，並有舉發照片4 張
    及內政部警政署國道公路警察局舉發違反道路交通管理事件
    通知單1 紙附卷可稽；觀之上開舉發照片所示，異議人所駕
    車輛部分車身位於槽化線上，部分車身位於國道1 號上，車
    頭並朝向國道1 號，足見異議人確係駛入上開交流道出口匝
    道後，復駕車跨越該出口匝道之槽化線，而駛回國道1 號，
    則異議人駕車行駛於高速公路，未遵守禁止跨越槽化線之管
    制規則，而跨越槽化線行車之違規行為，至屬明確。異議人
    雖辯稱其係因塞車及本身內急，始違規跨越槽化線再度駛回
    國道1 號云云，惟其所辯縱令屬實，然並非法定阻卻違法事
    由，尚不得執此冀免其違規責任。
四、綜上，本件異議人確有於上開時、地之高速公路上，駕車跨
    越槽化線之違規行為，原處分機關不察，逕依道路交通管理
    處罰條例第33條第1 項第4 款「行駛高速公路未依規定變換
    車道」之規定，裁處異議人，復漏未依同條例第63條第1 項
    第1 款規定，予以記違規點數1 點，均有違誤，本件異議雖
    無理由，然原處分既有上開不當之處，仍應由本院將原處分
    撤銷，另依同條例第33條第1 項第13款、第63條第1 項第1
    款之規定，裁處異議人罰鍰3,000 元，並記違規點數1 點，
    以資適法。
五、據上論斷，依道路交通案件處理法第20條，裁定如主文。
中    華    民    國    97    年    4     月    15    日
                  交通法庭  法  官  周宛瑩
以上正本，係照原本作成，證明與原本無異。
如不服本裁定應於送達後5日內向本院提出抗告狀。
中    華    民    國    97    年    4     月    16    日
                            書記官  彭帥雄


司法院資訊處製作；財團法人民間司法改革基金會備份。
